【裁判字號】    90,易,436
【裁判日期】    900411
【裁判案由】    妨害公務等
【裁判全文】
臺灣彰化地方法院刑事判決                            九十年度易字第四三六號
    公  訴  人  臺灣彰化地方法院檢察署檢察官
    被      告  甲○○
右列被告因妨害公務等案件，經檢察官提起公訴（八十九年度偵字第六四四０號），
本院判決如左：
    主  文
甲○○服用酒類，不能安全駕駛動力交通工具而駕駛，處有期徒刑貳月，如易科罰金
，以佰元折算壹日；又對於公務員依法執行職務，施強暴，處有期徒刑肆月，如易
科罰金，以佰元折算壹日；又於公務員依法執行職務時，當場侮辱，處有期徒刑貳
月，如易科罰金，以佰元折算壹日。應執行有期徒刑柒月，如易科罰金，以佰元
折算壹日。
    事  實
一、甲○○於民國八十九年八月二十三日下午五時許，在彰化縣花壇鄉友人住處飲酒
    ，飲畢明知服用酒類過量，業已超過客觀生活經驗上不能安全駕駛動力交通工具
    之程度，竟仍於酒醉之情形騎乘車牌號碼ＫＮＦ─五八八號重型機車，沿彰化縣
    花壇鄉○○路（起訴書誤為中正路），由北往西方向行駛，欲右轉至中正路，於
    同日下午五時五十五分許，在彰化縣花壇鄉○○路○段一號前，撞及蔡政諺駕駛
    停放於該處之車牌號碼七Ｈ─六九九五號之自小客車（毀損部分未據告訴）。旋
    彰化縣警察局彰化分局花壇分駐所警員蔡進森前往處理，查知甲○○係酒醉駕車
    ，涉有公共危險罪嫌，乃將甲○○依現行犯逮捕，帶回分駐所，甲○○於分駐所
    中，於警員游錫明依法要求甲○○接受酒精濃度測試時，甲○○欲拒絕接受測試
    ，乃以腳踢員警游錫明之下體部位，且以穢語「幹你娘，你家人死光光」於當場
    接續侮依法執行詢問任務之辱蔡進森、游錫明，甲○○嗣經送往醫院，測得其血
    液中酒精濃度為三０六mg/dl。
二、案經彰化縣警察局彰化分局報請臺灣彰化地方法院檢察署檢察官偵查起訴。
    理  由
一、訊據被告甲○○對於右揭犯行坦承不諱，惟辯稱當時酒醉不知何事云云。然查：
    （一）被告甲○○右揭服用酒類，超過客觀生活經驗上不能安全駕駛動力交通工
    具之程度而仍駕駛機車，致撞及他人之自小客車之犯罪事實，有現場照片六幀、
    被告甲○○酒後照片十一幀及彰化縣警察局舉發違反道路交通管理事件通知單影
    本在卷可稽，而被告甲○○經測試血液中酒精濃度為三0六mg/dl，且員警至現場
    處理時，被告甲○○有語無倫次、含糊不清、意識模糊，注意力無法集中、多話
    、大笑、泥醉等現象，亦有酒測結果及案件測試觀察紀錄表在卷可憑，此外，被
    告甲○○於轉彎時，無法安全通過而撞及被害人蔡政諺之自小客車，故被告甲○
    ○確有服用酒類，不能安全駕駛動力交通工具而仍騎乘機車之犯行甚明。（二）
    被告甲○○於被依現行犯逮捕帶回花壇分駐所後，於警員游錫明依法對其實施酒
    精測試時，為拒絕測試，以腳踢警員游錫明，並接續以穢語「幹你娘，你家人死
    光光」於當場接續侮辱蔡進森及游錫明等犯罪事實，業經證人即彰化縣警察局彰
    化分局花壇分駐所警員蔡進森及游錫明到庭結證屬實（見本院九十年三月二十八
    日審判筆錄），及警員游錫明身上留有足跡之照片一幀在卷可稽，足證被告甲○
    ○有對執行職務公務員施以強暴、對執行職務公務員當場侮辱之犯行。被告甲○
    ○於酒後尚能騎乘機車，顯見其當時並無心神喪失或精神耗弱之情形，既然如此
    ，豈有不知何事之理。是被告甲○○所辯，無非事後卸責之詞，自不足採信，本
    案事證明確，被告犯行洵堪認定。
二、核被告所為係犯刑法第一百八十五條之三服用酒類不能安全駕駛動力交通工具而
    駕駛罪、刑法第一百三十五條第一項對於公務員依法執行職務時施強暴罪及刑法
    第一百四十條第一項於公務員依法執行職務時當場侮辱罪。被告甲○○多次於公
    務員依法執行職務時當場侮辱，仍屬一犯意接續多次行為，侵害一個法益，應為
    接續犯，屬單純一罪。被告甲○○所犯上開三罪間，犯意各別，罪名互異，應分
    論併罰。爰審酌被告犯罪之動機、犯罪後對警員之態度等一切情狀，分別量處如
    主文所示之刑，及易科罰金之折算標準，並定其應執行之刑及易科罰金之折算標
    準。
據上論斷，應依刑事訴訟法第二百九十九條第一項前段、刑法第一百八十五條之三、
第一百三十五條第一項、第一百四十條第一項、修正後刑法第四十一條第一項、刑法
第五十一條第五款，罰金罰鍰提高標準條第一條前段、第二條，判決如主文。
本案經檢察官林黛利到庭執行職務。
中      華      民      國      九十      年      四      月    十一    日
                                      臺灣彰化地方法院刑事第三庭
                                          法      官   洪  志  賢
右正本證明與原本無異。
如不服本判決，應於判決送達後十日內向本院提出上訴狀( 須附繕本 )。
                                          法院書記官   洪  年  慶
中      華      民      國      九十      年      四      月    十八    日
刑法第一百三十五條
對於公務員依法執行職務時，施強暴脅迫者，處三年以下有期徒刑、拘役或三百元以
下罰金。
意圖使公務員執行一定之職務或妨害其依法執行一定之職務或使公務員辭職而施強暴
脅迫者亦同。
犯前二項之罪，因而致公務員於死者，處無期徒刑或七年以上有期徒刑；致重傷者，
處三年以上、十年以下有期徒刑。
刑法第一百四十條
於公務員依法執行職務時當場侮辱或對於其依法執行之職務公然侮辱者，處六月以下
有期徒刑、拘役或一百元以下罰金。
對於公署公然侮辱者亦同。
刑法第一百八十五條之三：
服用毒品、麻醉藥品、酒類或其他相類之物，不能安全駕駛動力交通工具而駕駛者，
處一年以下有期徒刑、拘役或三萬元以下罰金。


司法院資訊處製作；財團法人民間司法改革基金會備份。
